臺灣臺北地方法院交通事件裁定　　　　　　　　　　九十年度交聲字第一０一一號
　　異議人即
　　受處分人　甲○○
右列受處分人因違反道路交通管理處罰條例案件，對於臺北市交通事件裁決所中華民
國九十年八月十六日、二十日所為之處分（原處分案號：北市裁三字第駕裁２２－Ａ
ＢＷ３２６７８９、ＡＢＷ３２６７９０號），聲明異議，本院裁定如左：
    主      文
異議均駁回。
    理      由
一、按汽車駕駛人，行經有燈光號誌管制之交岔路闖紅燈者，處新臺幣（下同）一千
    八百元以上五千四百元以下罰鍰，道路交通管理處罰條例第五十三條定有明文，
    而違反道路交通管理事件統一裁罰標準及處理細則第二條暨其附件裁罰標準表規
    定，駕駛小型車而有違反道路交通管理處罰條例第五十三條者，至少應處以罰鍰
    二千七百元。又汽車駕駛人有違反同條例之行為，經交通勤務警察制止時，拒絕
    停車接受稽查而逃逸者，處三千元以上六千元以下罰鍰，道路交通管理處罰條例
    第六十條第一項，亦有規定。再汽車駕駛人駕駛汽車違反道路交通管理處罰條例
    第五十三、六十條第一項規定者，除均應依該條所規定之罰鍰處罰外，並各予記
    違規點數三點、一點，道路交通管理處罰條例第六十三條第一項第一款規定甚明
    。
二、本件受處分人即異議人甲○○所有車號６Ｇ—５２３７自用小客車，於九十年七
    月十五日九時二十三分許，在臺北市○○路、木柵路口處即設有燈光號誌交岔路
    口，不遵守交通號誌遇紅燈強行右轉，適遇臺北市政府警察局文山第二分局交通
    分隊（下稱舉發機關）警員發覺，乃鳴笛指揮攔停，該車駕駛人不予理會，加速
    行駛，而於交通勤務警察制止時，拒絕停車接受稽查而逃逸，執勤警員乃記下車
    號、顏色、車種、駕駛人性別，報請舉發機關循電腦車籍資料核對後，以受處分
    人即該車所有人有前揭自用小客車闖紅燈，及經警鳴笛攔停不停加速逃逸等違規
    事實，逕行掣單舉發，嗣受處分人雖依限申訴，但未告知實際違規駕駛人姓名，
    原處分機關乃依道路交通管理處罰條例第五十三條、第六十條第一項，共裁處異
    議人罰鍰五千七百元，並依同條例第六十三條第一項第一、三款規定，共記違點
    數四點。
三、本件受處分人來狀否認有前揭違規行為，其聲明異議意旨略稱：受處分人及其配
    偶均未使用車子，無人開車出門，家人約法三章，除了全家一起外出，否則不得
    自行開車出門，該二名警員為何不直接攔車，吾人豈有不停車受檢之理，官欲民
    死，民不得不死云云。經查：（一）交通警察掣單舉發違反道路交通管理處罰條
    例所列違規事實，本質上為行政處分，係公務員基於職務上權力，依法就特定具
    體事件所為具公法上效果之單方面行政行為，基於公務員為公法上行為具有公信
    力之原則，該行政行為當可被推定為真正，其據以依法處分之事實認定亦為正確
    無誤，從而受處分人未能提出證據以資證明其所有被舉發自用小客車確未違規，
    又於警員制止之際，拒絕稽查，加速駛離現場，不服從交通勤務警察之稽查，猶
    辯稱官欲民死，民不得不死云云，並無可採；（二）又逕行舉發違反道路交通管
    理事件，經汽車所有人依通知單所載應到案日期前到案，並告知違規駕駛人姓名
    、身分證統一編號及住址者，處罰機關應即另行通知違規駕駛人到案依法處理，
    逾應到案日期者，處罰機關應依道路交通管理處罰條例第八十五條第三項規定處
    罰該汽車所有人，違反道路交通管理事件統一裁罰標準及處理細則第二十四條亦
    定有明文，易言之，如汽車駕駛人在道路違規，為警當場攔停者，處罰機關固應
    對汽車駕駛人為處罰，惟若舉發機關並非當場對該部汽車攔停，而係依違反道路
    交通管理事件統一裁罰標準及處理細則第二十三條第一項第五款規定以科學儀器
    取得違規證據資料（如照相機或測速器）逕行舉發者，此際舉發機關只能依上開
    處理細則第二十三條第二項規定對汽車所有人為掣單舉發，而如經舉發之汽車所
    有人在舉發通知單之應到案日期前到案，並告知處罰機關該名實際違規駕駛人姓
    名、身分證統一編號及住址者，處罰機關應即依前開細則第二十四條規定處罰該
    名違規駕駛人，至於汽車所有人未於應到案日期前到案或雖於應到案日期前到案
    ，且未告知處罰機關實際之違規駕駛人者，處罰機關仍應依道路交通管理處罰條
    例第八十五條第三項「本條例關於車輛駕駛人之處罰，如應歸責於車輛所有人者
    ，處罰車輛所有人」規定，對車輛所有人加以處罰，原處分機關以受處分人為本
    件被舉發車輛之所有人而予以裁罰，並無違誤；（三）又本件被舉發自用小客車
    於案發時地設有燈光號誌交岔路口，不遵守交通號誌遇紅燈強行右轉，適遇臺北
    市政府警察局文山第二分局交通分隊（下稱舉發機關）警員發覺，乃鳴笛指揮攔
    停，該車駕駛人不予理會，加速行駛，而於交通勤務警察制止時，拒絕停車接受
    稽查而逃逸，執勤警員乃記下車號、顏色、車種、駕駛人性別，報請舉發機關循
    電腦車籍資料核對後，以受處分人即該車所有人有前揭自用小客車闖紅燈，及經
    警鳴笛攔停不停加速逃逸等違規事實，亦經舉發機關查處明確，有舉發機關九十
    年八月十六日北市警文二分交字第九０六二００五三００號影本一份，在卷可參
    。本件事證明確，受處分人所有被舉發自用小客車確有前揭違規事實，堪以認定
    。
四、綜上所述，受處分人所有被舉發自用小客車確有前揭二項違規行為，原處分機關
    就受處分人前揭二項違規行為，共裁處罰鍰五千七百元，並共記違點數四點，均
    無違誤，本件受處分人之異議為無理由，自應將其前開異議，均予駁回。
五、據上論斷，應依道路交通案件處理辦法第十九條，裁定如主文。
中      華      民      國    九十一    年      二      月    二十七    日
                                    臺灣臺北地方法院交通法庭
                                        法  官  黃程暉
右正本證明與原本無異
如不服本裁定應於送達後五日內向本院提出抗告狀
                                        書記官  張華瓊
中      華      民      國    九十一    年      三      月      六      日
